

Loïc Tonda

Développeur Full-Stack | React, Symfony, Angular et Automatisation de Tests

- 9 1 rue lefebvre
- **6** +33 753 972 768
- @ loicstonda@gmail.com
- ₩ https://github.com/LtheBest

Compétences Techniques

Front-end:

React, Angular, HTML, CSS, JavaScript, Bootstrap, Next js, Talwing, Chakra ui

Back-end:

Node.js, Symfony, PHP, Laravel, Java, Python

Outils de test:

Playwright, Cucumber, Jest, Gherkin

DevOps:

Docker, Jenkins, GitHub Actions, Stack ELK (Elasticsearch, Logstash et Kibana)

Bases de données:

MySQL, NoSQL

Autre

Pandas, NumPy, WordPress, Drupal, Maintenance, Technicien support, pfSense, Windows server 2016

Mobile

Flutter

Langues

Français

Anglais

Résumé Professionnel

Développeur Full-Stack avec 3 ans d'expérience dans la conception, le développement et l'optimisation d'applications web. Spécialisé dans les technologies React, Symfony, et l'automatisation de tests (Playwright, Cucumber). À la recherche de nouveaux défis pour contribuer à des projets innovants.

Expériences Professionnelles

SNCF-CONNECT & TECH SERVICES Septembre 2022 - Decembre 2024

Développeur Full-Stack Paris

- Conception et implémentation de tests automatisés avec Playwright et Cucumber, réduisant les temps de test de 30%.
- Optimisation des tests existants, améliorant la couverture fonctionnelle de 25%.
- Mise en place d'un CMS pour la gestion du portail Wi-Fi TGV, permettant une mise à jour à distance par le client.
- Participation au traitement des tickets clients pour TGV, TER, TGE et LYRIA.
- Technologies : React, Playwright, Cucumber, Jenkins, Jest.

BYN MEDIA

Avril 2022 - Juillet 2022

Développeur Backend

Paris

- Modélisation des données (Concevoir le schéma de base de données SQL)
- API & Gestion des requêtes (Développer des endpoints REST).
- Transactions & Paiements (Intégrer des APIs de paiement Stripe).

DEBA NETWORK

Novembre 2019 - Juillet 2020

Développeur Full-Stack

- Conception et développement du site web de l'entreprise.
- Réalisation de tests unitaires et fonctionnels.
- Technologies: Symfony6, MySQL, Git, Bootstrap.

Formations

F2I Septembre 2023 - Décembre 2024

Master 2 Expert Architecte Web ESTD

F2I Fevrier 2022 - septembre 2023

Master 1 Developpement web et mobile

Projets Personnels

Projet Scrapping:

mise en place d'une Application de scrapping permettant aux utilisateurs d'accéder à des recommandations de jobs adaptées à leurs compétences et préférences.

Projet Analyse Comparative des Pays:

Identification des leaders militaires et des disparités de natalité. Visualisation (Matplotlib/Seaborn) de la corrélation CO2/Agriculture. Technos: Python, Pandas, NumPy, Matplotlib/Seaborn (visualisation).